臺灣高雄地方法院刑事判決　　　　　　　95年度訴字第3972號
公　訴　人　台灣高雄地方法院檢察署檢察官
被　　　告　乙○○
上列被告違反毒品危害防制條例案件，經檢察官提起公訴（95年
度毒偵字第8048號），被告為有罪之陳述，本院合議庭裁定適用
簡式審判程序，判決如下：
    主  文
乙○○施用第一級毒品，累犯，處有期徒刑捌月。
    事  實
一、乙○○前因施用毒品案件，經本院以90年度毒聲字第2967號
    裁定送觀察、勒戒，認無繼續施用毒品傾向，由台灣高雄地
    方法院檢察署檢察官於民國（下同）90年5 月24日，以90年
    度毒偵字第1863號為不起訴處分確定。嗣又因施用第一、二
    級毒品海洛因及安非他命，經同署檢察官以91年度毒偵字第
    850 號、第6589號起訴，併聲請裁定送戒治處所施以強制戒
    治，嗣經裁定停止強制戒治，撤銷強制戒治後再執行強制戒
    治，並於92年10月10日執行完畢出所。詎其仍不知悔改，於
    上開強制戒治執行完畢後5 年內，仍基於施用第一級毒品海
    洛因之犯意，於95年6 月25日上午10點左右，在其高雄市○
    ○街2 之3 號住處，以將海洛因摻入香煙方式施用海洛因1
    次；嗣於95年6 月25日在其上開住處樓下為警查獲，經採集
    其尿液檢驗，因呈嗎啡陽性反應，始知悉上情。
二、案經高雄市政府警察局三民第二分局移送台灣高雄地方法院
    檢察署檢察官偵查起訴。
    理    由
壹、程序部分
　　被告乙○○所犯係死刑、無期徒刑、最輕本刑為3 年以上有
    期徒刑以外之罪，其於準備程序就前揭被訴事實為有罪之陳
    述，經受命法官告知簡式審判程序之旨，並聽取其與公訴人
    之意見後，本院合議庭認無不得或不宜改依簡式審判程序進
    行之處，爰依刑事訴訟法第273 條之1 第1 項、第284 條之
    1 ，裁定本件由受命法官獨任進行簡式審判程序，合先敘明
    。
貳、實體部分
一、上揭事實，業據被告於本院審理中坦承不諱，且其於警方查
    獲時所採集之尿液，經送檢驗結果，呈第一級毒品海洛因代
    謝後嗎啡之陽性反應，此有尿液採證代碼對照表、高雄市立
    凱旋醫院濫用藥物尿液檢驗報告各1 份在卷可憑；而海洛因
    施用入人體後，迅速水解轉變成嗎啡，再循嗎啡之代謝途徑
    ，排出體外，已據行政院衛生署藥物食品檢驗局81藥檢壹字
    第006431號函說明綦詳。足認被告上開自白核與事實相符，
    洵堪採信。
二、被告前因施用毒品案件，經法院裁定強制戒治並送執行，嗣
    經裁定停止強制戒治，撤銷停止強制戒治再送執行，並於92
    年10月10日因執行完畢出監等情，有臺灣高雄地方法院檢察
    署刑案資料查註紀錄表及臺灣高等法院被告前案紀錄表各1
    份可參，被告於強制戒治執行完畢後5 年內，復犯本件施用
    第1 級毒品之罪行，事證明確，核符毒品危害防制條例第23
    條第2 項規定，依法應予論科。
三、被告行為後，如附表所示之相關法律業經變更，並於95年7
    月1 日施行，玆經整體比較結果，裁判時法並未較為有利，
    從而，依刑法第2 條第1 項規定，自應適用各該行為時法，
    亦即修正前法至明 (最高法院95年第8 次刑庭總會決議參照
    )。 按海洛因為毒品危害防制條例第2 條第2 項第1 款所稱
    之第一級毒品，核被告施用海洛因之行為，係犯該條例第10
    條第1 項之施用第一級毒品罪。被告持有海洛因後，進而施
    用，其持有之低度行為，應為施用之高度行為所吸收，不另
    論罪。查被告曾因違反毒品危害防制條例案件，經法院分別
    判有期徒刑1 年、10月確定，經送監執行，於95年1 月4 日
    因縮短刑刑假釋出獄並付保護管束，至同年4 月22日保護管
    束期滿，未經撤銷假釋，視為執行完畢，有台灣高等法院被
    告前案記錄表1 紙在卷可稽，其於有期徒刑執行完畢後，5
    年內復犯本件有期徒刑以上之罪，為累犯，應依修正前刑法
    第47條規定，加重其刑。爰審酌被告有上述前科，品性不佳
    ，經刑之執行完畢，及曾因施用毒品，經強制戒治處分執行
    完畢釋放後，仍不知悔改警惕，猶繼續施用毒品，暨犯後坦
    承犯行，與施用毒品為自戕行為及對社會危害性等一切情狀
    ，量處如主文所示之刑，以資懲儆。
四、據上論斷：依刑事訴訟法第299 條第1 項前段、第273 條之
    1 第1 項前段，毒品危害防制條例第10條第1 項，刑法第2
    條第1 項、第11條前段、修正前刑法 (下同)第47 條，判決
    如主文。
五、如不服本判決，應自判決送達之翌日起10日內，向本院提出
    上訴狀。
本案經檢察官甲○○到庭執行職務。
中　　華　　民　　國　　 96 　年　　1 　　月　  16    日
                  刑事第五庭  法  官  張金柱
以上正本證明與原本無異。
如不服本判決，應於收受送達後10日內向本院提出上訴書狀。
（須附繕本）
中　　華　　民　　國　　96　　年　　1 　　月　　16　　日
                              書記官  莊正彬
附錄本案論罪科刑之法條
毒品危害防制條例第10條施用第一級毒品者，處六月以上五年以
下有期徒刑。
施用第二級毒品者，處三年以下有期徒刑。
┌──────────────────────────────────────────────────┐
│附表：新舊法比較表                                                                                  │
├──────┬─────────────┬─────────────┬───────┬───────┤
│相關變更    │行為時法（下稱舊法）之內容│裁判時法（下稱新法）之內容│比  較  理  由│說  明        │
├──────┼─────────────┼─────────────┼───────┼───────┤
│累犯        │修正前刑法第47條：「受有期│修正後刑法第47條第1 項：「│              │不論依修正前之│
│            │徒刑之執行完畢，或受無期徒│受徒刑之執行完畢，或一部之│              │刑法47條，或修│
│            │刑或有期徒刑一部之執行而赦│執行而赦免後，五年以內故意│              │正後刑法47條第│
│            │免後，五年以內再犯有期徒刑│再犯有期徒刑以上之罪者，為│              │1 項，均構成累│
│            │以上之罪者，為累犯，加重本│累犯，加重本刑至二分之一。│              │犯，新法規定對│
│            │刑至二分之一。」。        │」                        │              │被告並未較有利│
├──────┼─────────────┼─────────────┼───────┤，應逕依舊法  │
│整體比│行為│施用第一級毒品者，處6個月以上5年以下有期徒刑。                        │              │
│較結果│時法│                                                                      │              │
│      ├──┼───────────────────────────────────┤              │
│      │裁判│同上（毒品危害防制條例第10條第1 項，並未修正）。                      │              │
│      │時法│                                                                      │              │
└───┴──┴───────────────────────────────────┴───────┘
